臺灣桃園地方法院刑事判決
110年度審原交訴字第14號
公  訴  人  臺灣桃園地方檢察署檢察官
被      告  林銘峰



指定辯護人  本院公設辯護人彭詩雯                    
上列被告因過失致死案件，經檢察官提起公訴（110年度偵字第1
3491號），被告於準備程序中就被訴事實為有罪之陳述，經告知
簡式審判程序之旨，並聽取公訴人、被告及辯護人之意見後，由
本院合議庭裁定由受命法官獨任進行簡式審判程序，判決如下：
    主      文
林銘峰犯過失致人於死罪，處有期徒刑陸月，如易科罰金，以新
臺幣壹仟元折算壹日。緩刑貳年，緩刑期間付保護管束，並應向
指定之政府機關、政府機構、行政法人、社區或其他符合公益目
的之機構或團體，提供肆拾小時之義務勞務。
    事實及理由
一、本件除如下更正及補充之部分外，餘犯罪事實及證據均同於
    附件起訴書之記載，茲予引用：
（一）起訴書「犯罪事實」欄一、第10至11行原載「張任傑騎乘
      車牌號碼000-000號普通重型機車，由萬壽路2段往桃園方
      向行駛方向直行駛至」，應更正及補充為「張任傑無照騎
      乘車牌號碼000-000號普通重型機車，沿速限為時速50公
      里之萬壽路2段往桃園方向行駛之內側車道直行駛至，亦
      疏未注意應遵循規定之速限行車，卻依然以時速約84公里
      之高速疾馳」。
（二）證據部分應補充被害人張任傑之酒精測試報告、被告林銘
      峰於本院準備程序及審理時之自白。
二、論罪科刑：
（一）核被告所為，係犯刑法第276條之過失致死罪。
（二）被告於車禍發生後，在偵查機關尚未發覺肇事者前，於處
      理員警前往現場時，當場承認為肇事人，自首而接受裁判
      ，此有桃園市政府警察局龜山分局龜山交通分隊道路交通
      事故肇事人自首情形紀錄表1份在卷可憑，係對於未經發
      覺之罪自首而受裁判，爰依刑法第62條前段之規定，減輕
      其刑。
（三）爰審酌被告搶道迴轉之過失情節甚重，復致被害人死亡，
      並造成被害人家屬承受喪失至親之精神上莫大創傷與無可
      挽回之遺憾，犯行所生之危害尤鉅，惟被害人亦與有過失
      ，殊未能獨責唯咎於被告，末以被告犯後坦承犯行，犯後
      態度尚稱良好，且被告有意願調解，惟被害人家屬因故無
      法到庭，致使未能進行調解，兼衡被告之智識程度、現職
      為司機之生活狀況及過失程度等一切情狀，量處如主文所
      示之刑，並諭知易科罰金之折算標準。
（四）被告前未曾因故意犯罪受有期徒刑以上刑之宣告，有臺灣
      高等法院被告前案紀錄表1份在卷可按，素行尚端，惜因
      一時疏慮致罹刑章，事後自首並坦認犯行而態度良好，又
      既親歷本次偵查、審理程序，更受本次罪刑之科處，自已
      得有相當之教訓，因之，若再輔課一定負擔為戒而緩其刑
      之執行，要足收警惕懲儆之效，定可深悉行止之分際，爾
      後必能循矩以行，謹遵交通規則而莫敢逾越，信無再犯之
      虞，參酌告訴人於本院審理時陳明：「同意給被告緩刑之
      機會」等語，是本院因認對其宣告之刑以暫不執行為適當
      ，爰併諭知緩刑2年，緩刑期間付保護管束，並應向指定
      之政府機關、政府機構、行政法人、社區或其他符合公益
      目的之機構或團體，提供肆拾小時之義務勞務，俾兼收啟
      新及惕儆之雙效。惟若被告未遵循本院所諭知前揭緩刑期
      間之負擔，情節重大者，檢察官仍得依刑事訴訟法第476
      條、刑法第75條之1第1項第4款之規定，聲請撤銷本件緩
      刑之宣告，併予敘明。
據上論斷，應依刑事訴訟法第273條之1第1項、第299條第1項前
段、第310條之2、第454條，判決如主文。
本案經檢察官林曉霜到庭執行職務。
中    華    民    國   111    年     4    月    7     日
                       刑事審查庭  法  官  李佳穎
以上正本證明與原本無異。
如不服本判決應於收受判決後20日內向本院提出上訴書狀，並應
敘述具體理由。其未敘述上訴理由者，應於上訴期間屆滿後20日
內向本院補提理由書(均須按他造當事人之人數附繕本)「切勿逕
送上級法院」。
                                   書記官  蔡萱穎
中    華    民    國   111    年     4    月    7     日
附本件論罪科刑依據之法條：
中華民國刑法第276條
因過失致人於死者，處 5 年以下有期徒刑、拘役或 50 萬元以
下罰金。 

附件：
臺灣桃園地方檢察署檢察官起訴書
                                    110年度偵字第13491號
　　被　　　告　林銘峰　男　28歲（民國00年0月00日生）
　　　　　　　　　　　　住臺東縣○○鎮○○路0○00號
　　　　　　　　　　　　居桃園市○○區○○路000巷00弄00
　　　　　　　　　　　　　號3樓
　　　　　　　　　　　　國民身分證統一編號：Z000000000號
上列被告因過失致死案件，已經偵查終結，認應提起公訴，茲將
犯罪事實及證據並所犯法條分敘如下：
　　　　犯罪事實
一、林銘峰於民國109年12月14日上午11時28分許，駕駛車牌號
    碼000-0000號營業用大貨車，沿桃園市龜山區萬壽路2段往
    桃園方向行駛，行經桃園市○○區○○路0段000○0號先占用機車
    道臨時停車後，再起駛進入快車道向左迴轉，本應注意起駛
    前應注意前後左右有無車輛，並應讓行進中之車輛優先通行
    ，並應注意迴轉前應看清無來往車輛，車輛應禮讓直行車輛
    先行，且依當時天候陰、日間、柏油路面乾燥、無缺陷、無
    障礙物、視距良好等情況，並無不能注意之情形，竟疏未注
    意及此，即貿然迴轉，適有張任傑騎乘車牌號碼000-000號
    普通重型機車，由萬壽路2段往桃園方向行駛方向直行駛至
    ，因閃避不及，二車發生碰撞，致張任傑因臉部及唇部多處
    撕裂傷、左耳耳漏、胸部變形及大片擦傷併挫傷、雙上肢多
    處開放性骨折、臟器外露、頭部外傷併肋骨多處骨折及鼠蹊
    部撕裂傷，經送醫救治，仍因創傷性休克而死亡。嗣林銘峰
    於肇事後，在有偵查權限之警察機關尚不知何人為肇事者前
    ，留在現場主動向據報前來處理之警員陳述車禍發生經過而自首
    接受裁判。
二、案經張任傑之弟張任偉訴由桃園市政府警察局龜山分局報告
    暨本署檢察官據報相驗後簽分偵辦。
　　　　證據並所犯法條
一、證據清單及待證事實：
編號 證據名稱 待證事實 1 被告林銘峰於警詢及偵查中之自白 證明其有於上開時、地，駕駛車大貨車與被害人張任傑發生車禍之事實。 2 證人即告訴人張任偉於警詢及偵查中之證述 證明被害人張任傑於上開時、地與被告發生車禍死亡之事實。 3 桃園市政府警察局道路交 通事故現場圖、道路交通 事故調查報告表㈠、㈡、 道路交通事故調查紀錄表、道路交通事故肇事人 自首情形紀錄表各1份、事故現場照片15張 證明本件車禍經過、車禍現 場狀況、車損情形等事實。 4 臺北榮民總醫院桃園分院法醫參考病歷摘要、本署檢驗報告書、相驗屍體證明書各1份、相驗照片1張 證明被害人受有臉部及唇部多處撕裂傷、左耳耳漏、胸部變形及大片擦傷併挫傷、雙上肢多處開放性骨折、臟器外露，因創傷性休克而死亡之事實。 5 桃園市政府車輛行車事故 鑑定會鑑定意見書1份 1、證明被告駕駛營業大貨車在中央劃分島設有缺口路段，由機車優先道起駛行左迴轉未看清無來往車輛且未讓車道上行進中之直行車先行，為肇事主因之事實。 2、證明被害人無照駕駛普通重型機車行經中央劃分島設有缺口路段，未遵守標線指示超速行駛禁行車道，且未充分注意車前狀況自行控車失當倒地滑行，為肇事次因之事實。 
二、按行車前應注意之事項，依下列規定：起駛前應顯示方向燈
    ，注意前後左右有無障礙或車輛行人，並應讓行進中之車輛
    行人優先通行；汽車迴車時，應依下列規定：汽車迴車前，
    應暫停並顯示左轉燈光或手勢，看清無來往車輛，並注意行
    人通過，始得迴轉，道路交通安全規則第89條第1項第7款及
    第106條第5款分別訂有明文。是被告駕駛大貨車自應注意前
    揭交通規則，且依當時情形，並無不能注意之情事，其具有
    過失甚明；又其前揭注意義務之違反，與被害人死亡之結果
    間，具有相當因果關係，足認被告犯嫌堪以認定。
三、核被告所為，係犯刑法第276條過失致死罪嫌。又被告犯罪
    後，於該管公務人員發覺前留於肇事現場，並於警方前往處理
    時，自承為肇事人，有前揭自首情形紀錄表在卷可憑，請斟
    酌依刑法第62條規定減輕其刑。
四、依刑事訴訟法第251條第1項提起公訴。
　　此　致
臺灣桃園地方法院
中　　華　　民　　國　 110　　年　　10　　月　　15　　日
                              檢  察  官  凌 于 琇
本件證明與原本無異　　　　　　　　　　　　　　　　　　　
中　　華　　民　　國　 110　　年　  10 　 月　  26　  日
　　　　　　　　　　　　　　　書  記  官　陳 捷 欣　　
所犯法條：
中華民國刑法第276條
因過失致人於死者，處 5 年以下有期徒刑、拘役或 50 萬元以
下罰金。